【裁判字號】    89,台上,7622
【裁判日期】    891214
【裁判案由】    公共危險等罪
【裁判全文】
最高法院刑事判決                              八十九年度台上字第七六二二號
    上  訴  人  甲○○
右上訴人因公共危險等罪案件，不服台灣高等法院台南分院中華民國八十九年十月十
二日第二審判決（八十九年度交上訴字第一○三八號，起訴案號：台灣台南地方法院
檢察署八十九年度偵字第四二二八號），提起上訴，本院判決如左：
    主  文
上訴駁回。
    理  由
一公共危險部分：
按刑事訴訟法第三百七十七條規定，上訴於第三審法院，非以判決違背法令為理由，
不得為之。是提起第三審上訴，應以原判決違背法令為理由，係屬法定要件。如果上
訴理由狀並未依據卷內訴訟資料，具體指摘原判決不適用何種法則或如何適用不當，
或所指摘原判決違法情事，顯與法律規定得為第三審上訴理由之違法情形，不相適合
時，均應認其上訴為違背法律上之程式，予以駁回。本件原判決綜合調查證據之結果
，認上訴人甲○○犯有刑法第一百八十五條之四駕駛動力交通工具肇事，致人受傷而
逃逸罪（為累犯）之事實，因認第一審判決就此部分論上訴人以上開罪名，並依刑法
第四十七條累犯之規定加重其刑後，量處有期徒刑壹年，為無不合，予以維持，駁回
上訴人在第二審之上訴，已詳認定犯罪事實之依據及憑以認定之理由，並對上訴人
否認犯罪之辯詞，如何不足採信，均已依據卷內資料予以指駁及說明，從形式上觀察
，原判決並無違背法令情形。又原判決依憑上訴人於原審審理期日供承確實駕車超車
不慎致肇事（見原審卷第十九頁），認上訴人疏未注意兩車併行間隔，致其所駕駛自
用大貨車擦撞同向行駛在前由被害人黃清祥駕駛之自用小貨車，使之翻覆，被害人因
而負傷，難謂原判決有認定事實不憑證據及調查未盡之違法。再原判決理由欄或謂上
訴人超車不慎，或謂由後撞及，無非在說明上訴人駕車肇事經過之先後情形，其理由
並非矛盾。而上訴人所為不知肇事之辯解，如何不足採取，原判決理由二已詳述其調
查審認之結果，上訴意旨再事爭論，亦非適法。又刑法第一百八十五條之四駕駛動力
交通工具肇事，致人死傷而逃逸罪，只須有駕駛動力交通工具肇事，致人死傷，未下
車救護而逃逸之事實，罪即成立，不以肇事之發生須有過失責任為要件。是原審未將
本件送請鑑定機關鑑定上訴人有無過失而為無益之調查，不能指為調查未盡。至本件
已在原審辯論終結前與被害人成立和解，固有和解書一份在卷可據（見原審卷第二三
頁），原判決理由二卻明上訴人犯罪後尚未賠償被害人，雖稍未洽，但與判決主旨
尚不足生影響。此外，上訴人徒憑己意，對原審職權之適法行使及原判決理由已詳為
論斷之事項，任意爭辯，顯與法定上訴第三審之形式要件不符，其上訴違背法律上之
程式，應予駁回。
二業務過失傷害部分：
按刑事訴訟法第三百七十六條所列各罪之案件，經第二審判決者，不得上訴於第三審
法院，此觀該法條之規定甚明。上訴人甲○○被訴業務過失傷害部分，原判決係維持
第一審依刑法第二百八十四條第二項前段論處罪刑之判決，查該罪名係屬刑事訴訟法
第三百七十六條第一款之案件，既經第二審判決，自不得上訴於第三審法院，上訴人
竟就此部分復提起上訴，顯為法所不許，亦應予駁回。
據上論結，應依刑事訴訟法第三百九十五條前段，判決如主文。
中      華      民      國    八十九    年     十二     月     十四     日
                              最高法院刑事第六庭
                                  審判長法官  謝  家  鶴
                                        法官  洪  文  章
                                        法官  花  滿  堂
                                        法官  陳  世  淙
                                        法官  洪  佳  濱
      右正本證明與原本無異
                                              書  記  官
中      華      民      國    八十九    年     十二     月    二十九    日


司法院資訊處製作；財團法人民間司法改革基金會備份。
